臺灣高等法院刑事判決　　　　　　　　　　　　　九十一年度上易字第一六二六號
　　上　訴　人　臺灣桃園地方法院檢察署檢察官
　　上　訴　人
　　即　被　告　乙○○○
右上訴人因被告竊盜等案件，不服臺灣桃園地方法院九十年度易字第二五二三號，中
華民國九十一年一月三十日第一審判決（起訴案號：臺灣桃園地方法院檢察署九十年
度偵字第一六二一○號）提起上訴，本院判決如左：
    主  文
原判決關於恐嚇及定執行刑之部分均撤銷。
乙○○○以加害身體之事，恐嚇他人致生危害於安全，處拘役參拾日，如易科罰金，
以佰元折算壹日。
其他上訴駁回。
前開撤銷部分與上訴駁回部分，應執行拘役柒拾伍日，如易科罰金，以佰元折算壹
日。
    事  實
一、緣乙○○○、丁○○、林淑惠、丙○○等人均係同事，於民國九十年九月七日二
    十一時許，四人同在桃園縣大溪鎮瑞源里一鄰金吉利釣蝦場內飲酒作樂，席間乙○○○為聯絡其夫甲○○，即向丁○○借用丁○○所有之摩托羅拉ＣＤ九二八型
    行動電話一支使用，乙○○○用畢後將該行動電話返還予丁○○，丁○○即將該
    行動電話置放於桌上；乙○○○見丁○○前述行動電話置於該處，竟意圖為自己
    不法之所有，而趁丁○○不注意之際，竊取上開行動電話，得手後，即將該行動
    電話藏置於乙○○○所騎乘之機車座墊下置物箱內，並隨即表示欲先行離去。嗣
    丁○○發現其行動電話不見，即請求在場之人協助尋找，丙○○即要求乙○○○
    勿先行離去，同時丁○○即向他人借用電話撥打其行動電話號碼後，而發現乙○○○機車座墊內傳出電話聲響，即要求乙○○○打開座墊，乙○○○初則悍然拒
    絕之，惟經丙○○等人請釣蝦場老闆再度確認聲音來源無訛後，乙○○○始打開
    機車座墊下置物箱，即發現丁○○之行動電話在其中，乙○○○竟又謊稱該行動
    電話係其女兒所有，迨丁○○再次撥打其行動電話號碼，該行動電話發出聲響，
    乙○○○始將該行動電話返還予丁○○。乙○○○於其竊盜犯行為眾人發覺後，
    因一時惱羞成怒，竟另基於傷害之犯意，而當場持其所有之安全帽一頂毆打丙○○頭部，致丙○○受有頭部外傷及頭皮撕裂傷之傷害。乙○○○為前述犯行後，
    因恐丁○○將上情告知其僱主，竟意圖掩飾而另行起意，於九十年九月十日打電
    話予丁○○，於電話中乙○○○竟向丁○○恫稱：不能報警，否則找你算帳等語
    ，以加害身體之事恐嚇丁○○，致丁○○心生畏懼。
二、案經丙○○、丁○○訴由桃園縣警察局大溪分局報請臺灣桃園地方法院檢察署檢
    察官偵查起訴。
    理  由
一、訊據上訴人即被告乙○○○（下稱被告）就伊與林淑惠、被害人丁○○、丙○○
    等人均係同事，於民國九十年九月七日二十一時許，四人同在桃園縣大溪鎮瑞源
    里一鄰金吉利釣蝦場內飲酒作樂，席間其為聯絡伊夫甲○○，即向丁○○借用丁○○所有之摩托羅拉ＣＤ九二八型行動電話一支使用，伊用畢後將該行動電話返
    還予丁○○，嗣丁○○發現其行動電話不見，即請求在場之人協助尋找，丙○○
    即要求伊勿先行離去，丁○○向他人借用電話撥打其行動電話號碼後，而發現伊
    機車座墊內傳出電話聲響，即要求伊打開座墊，伊初則悍然拒絕之，惟經丙○○
    等人請釣蝦場老闆再度確認聲音來源無訛後，伊始打開機車座墊下置物箱，即發
    現丁○○之行動電話在其中，伊復稱該行動電話係伊女兒所有，迨丁○○再次撥
    打其行動電話號碼，該行動電話發出聲響，伊始將該行動電話返還予丁○○。伊
    嗣於九十年九月十日有打電話予丁○○之事實固不諱言，惟矢口否認有何上開犯
    行，辯稱：伊誤以為手機是自己的，一發現拿錯了，就還給丁○○，且伊並沒有
    拿安全帽打丙○○，是丙○○自己喝酒掙扎受傷，伊亦未恐嚇丁○○云云。惟查
    ：
（一）竊盜部分：
  １．右揭被告先向被害人丁○○借用行動電話，其後表示欲先行離去，惟被害人丁○○發現行動電話不見，請求同事協助尋找，丙○○即要求被告勿先離去，丁○○借用其他電話撥打自己行動電話號碼後，發現被告機車座墊內傳出電話聲
      響，要求被告打開座墊遭被告拒絕，經被害人丙○○等人請釣蝦場老闆再度確
      認聲音來源無訛後，被告始打開機車座墊下置物箱，眾人發現丁○○之行動電
      話，被告猶辯稱該行動電話係其女兒所有，迨被害人丁○○再次撥打其行動電
      話號碼，該行動電話發出聲響，被告始返還手機予丁○○之事實，迭據被害人
      丁○○於警訊（見偵卷第五頁）、檢察官偵查（見偵卷第十三頁背面至第十四
      頁背面）及原審審理時指述綦詳（見原審九十一年一月十六日審判筆錄），核
      與在場證人林淑惠及亦本案傷害部分之被害人丙○○分別於警訊（見偵卷第六
      頁、第七頁至第七頁背面）、證人丙○○於原審訊問時證述之情節相符（見原
      審九十一年一月十六日審判筆錄）。
  ２．被告雖辯稱：伊誤以為該行動電話係伊本人的行動電話，發現拿錯後已立即返
      還云云，惟查被害人丁○○於偵訊時證稱：當日並未看到被告有帶手機等語（
      見偵卷第十四頁背面），另參以苟被告當日確有攜帶行動電話，其何庸復向丁○○借用行動電話以聯絡其夫？又果被告確係誤拿他人所有之行動電話，其何
      以於聽聞丁○○之行動電話聲響來自其機車座墊下時，拒絕眾人要求打開機車
      座墊置物箱之請求？此在在足證被告此部分所辯均非事實，核係事後飾卸之詞
      ，顯不足以採信。
  ３．再者，被害人丁○○所有之行動電話是淡金色摩托羅拉廠型號，而被告所有之
      電話是黑色諾基亞廠型號，為被告所自承，且有被告手機照片（附於偵卷第十
      二頁背面）及被害人丁○○當日外包裝皮套之手機照片（附於原審九十一年一
      月十六日審判筆錄後）各一幀附卷足參；是被告與被害人丁○○二人之手機，
      無論外觀、顏色均明顯不同，並無使人誤認之虞（此業據原審當庭勘驗無訛）
      ，益證被告前述辯稱伊誤認該行動電話為其自己之行動電話云云，委無足採。
  ４．綜上所述，被告此部分所辯，要非可採。被告竊盜犯行之事證明確。
（二）傷害部分：
      被告因竊盜犯行遭發現，即惱羞成怒，而持其所有之安全帽毆打告訴人亦被害
      人丙○○，使被害人丙○○受有頭部外傷、頭皮撕裂傷等傷害之事實，業據告
      訴人丙○○指述綦詳，核與在場證人丁○○迭於警訊（見偵卷第五頁背面）、
      偵訊（見偵卷第十四頁）及原審審理時（見原審九十一年一月十六日審判筆錄
      ）、證人林淑惠於警訊時（見偵卷第七頁背面）證述之情相符，並有被害人丙○○九十年九月七日當日就診之診斷證明書一紙附卷可稽。斟諸診斷證明書上
      被害人丙○○頭部之傷勢，亦核與告訴人丙○○及證人丁○○、林淑惠證述被
      害人丙○○遭被告持安全帽毆打之情節相當，堪認被告確有傷害被害人丙○○
      之犯行，其此部分辯稱伊並未毆打丙○○云云，亦顯無足採。
（三）恐嚇部分：
  １．被告於前述竊盜、傷害犯行之後，復於九十年九月十日打電話予丁○○，於電
      話中乙○○○竟向丁○○恫稱：不能報警，否則找你算帳等語，致丁○○心生
      畏懼等情，業據被害人丁○○指訴明確；被害人丁○○於警訊中指稱：「．．
  當時我認為電話找回來就算了，沒想到她昨天（指九十年九月十日）又打電話
      來恐嚇我不能報警」等語（見偵卷第五頁背面）；被害人丁○○於九十年十月
      十五日檢察官偵查中，亦陳稱：「（宋女打電話說什麼？）說『阿蘭』你不能
      對別人講，說我若亂講，她有老公、兒子，會給我算帳，我聽了心裡會害怕。
      」等語（見偵卷第十四頁反面）；雖被害人丁○○於原審審理時指稱：「她（
      指被告）事發後『每天』都打電話給我，她叫我不可以到處亂說，不可以告訴
      老闆，她說如果我說出去，她要找我算帳」（見原審九十一年一月十六日審判
      筆錄）云云，與被害人丁○○於警訊、檢察官偵查中之供述稍有不符之處，惟
      被害人丁○○就被告確曾以電話告知被害人丁○○不得向別人說，否則找被害
      人算帳之事實，則無二致；另參以被告亦自承其於事後確曾打電給被害人丁○○等情，自堪認被害人丁○○此部分之指訴堪以採信。
（四）綜上所述，被告前揭否認犯行之所辯，要均係事後飾卸之詞，委無足採。本件
      事證明確，被告之犯行均堪以認定。
二、核被告乙○○○所為，係犯刑法第三百二十條第一項竊盜罪、同法第二百七十七
    條第一項傷害罪、同法第三百零五條恐嚇罪。其所犯上開三罪間，犯意個別，行
    為互殊，應予分論併罰。
三、原審因之就竊盜、傷害部分，適用刑法第三百二十條第一項、第二百七十七條第
    一項、第四十一條第一項前段、第三十八條第一項第二款，罰金罰鍰提高標準條
    例第一條前段、第二條之規定，並審酌被告行竊之動機係因一時貪念，嗣復因竊
    盜犯行被發現惱羞成怒而持安全帽毆打被害人丙○○、其所竊取財物之價值不高
    ，惟所致被害人丙○○頭部外傷、頭皮撕裂傷之傷勢非輕（須由手術縫合，見卷
    附診斷證明書）、及其犯後態度等一切情狀，就前開二罪，分別量處拘役二十日
    、三十日，並均諭知易科罰金之折算標準為以參百元折算一日，並說明被告所持
    毆打丙○○之安全帽一頂，為被告所有且供本件傷害犯行所用，應依刑法第三十
    八條第一項第二款之規定依法宣告沒收。經核原判決就竊盜、傷害部分之認事、
    用法均無違誤，量刑亦稱妥適；被告就此等部分上訴意旨，仍執陳詞否認犯罪，
    並據此指摘原判決不當，求予撤銷改判，為無理由，應予駁回。另被告另犯之恐
    嚇罪部分，業經被害人丁○○指訴綦詳，原判決徒以告訴人就非關重要之部分，
    先後供述稍有不一，即遽認被害人丁○○所為之指訴均非可採，而就被告涉犯恐
    嚇罪部分，遽為被告無罪之諭知，顯有未洽；檢察官上訴意旨，就此部分指摘原
    判決不當，求予撤銷改判，非無理由；應由本院將原判決恐嚇部分及定執行刑部
    分，予以撤銷。爰審酌被告前涉犯竊盜、傷害罪後，仍不知自我反省，竟為掩飾
    其犯行，復犯恐嚇罪之動機，此部分犯罪之情狀、所生危害、犯後態度等一切情
    狀，量處如主文第二項所示之刑，並與前開上訴駁回部分，合併定其應執行之刑
    ，並均諭知易科罰金之折算標準，以示懲儆。
據上論斷，應依刑事訴訟法第三百六十八條、第三百六十九條第一項前段、第三百六
十四條、第二百九十九條第一項前段、刑法第三百零五條、第四十一條第一項、第五
十一條第六款、罰金罰鍰提高標準條例第一條、第二條第一項，判決如主文。
本案經檢察官呂丁旺到庭執行職務。
中      華      民      國      九十一      年      七    月    十六    日
                              臺灣高等法院刑事第十庭
                                  審判長法  官  溫  耀  源
                                        法  官  何  菁  莪
                                        法官  林  銓  正
右正本證明與原本無異。
不得上訴。
                                        書記官  陳  菊  珍
中      華      民      國      九十一      年      七    月    十七    日
附錄本判決論罪科刑法條：
刑法第三百二十條第一項
意圖為自己或第三人不法之所有，而竊取他人之動產者，為竊盜罪，處五年以下有期
徒刑、拘役或五百元以下罰金。
刑法第二百七十七條第一項
傷害人之身體或健康者，處三年以下有期徒刑、拘役或一千元以下罰金。
刑法第三百零五條
以加害生命、身體、自由、名譽、財產之事恐嚇他人，致生危害於安全者，處二年以
下有期徒刑、拘役或三百元以下罰金。
